【裁判字號】    97,訴,1378
【裁判日期】    971119
【裁判案由】    違反槍砲彈藥刀械管制條例
【裁判全文】
臺灣高雄地方法院刑事判決              97年度訴字第1378號
公  訴  人  臺灣高雄地方法院檢察署檢察官
被      告  乙○○
選任辯護人  鄭國安律師
            吳麗珠律師
            蘇佰陞律師
上列被告因違反槍砲彈藥刀械管制條例案件，經檢察官提起公訴
（97年度偵字第17105 號），本院判決如下：
    主  文
乙○○未經許可，持有可發射金屬具有殺傷力之氣體動力式長槍
，處有期徒刑壹年捌月，併科罰金新臺幣伍萬元，罰金如易服勞
役，以新臺幣壹仟元折算壹日。緩刑肆年。扣案可發射金屬具有
殺傷力之氣體動力式長槍貳枝（槍枝管制編號：高鑑00000
00000號、高鑑0000000000號）、瓦斯鋼瓶貳拾
伍瓶及鋼珠貳佰柒拾肆粒均沒收。
    事  實
一、乙○○明知可發射金屬或子彈具有殺傷力之槍枝，經政府公
    告列為槍砲彈藥刀械管制條例所管制之物品，未經主管機關
    許可，不得無故持有，竟於民國95年間某日，在高雄市○○
    路「允泰玩具槍模型店」內，各以新臺幣（下同）12,000元
    之代價，購得可發射金屬鋼珠而具有殺傷力之氣體動力式長
    槍2 支（槍枝管制編號：高鑑0000000000號、高鑑00000000
    00號），而未經主管機關許可無故持有之。嗣於97年6 月12
    日上午10時30分許，為警方持高雄地方法院所核發之搜索票
    ，在乙○○位於高雄縣阿蓮鄉○○村○○路457 號住處內執
    行搜索時，當場扣得上開氣體動力式長槍2 支及其所有供上
    開槍枝使用之瓦斯鋼瓶25瓶及鋼珠1 包（共274粒）。
二、案經高雄縣政府警察局湖內分局報告臺灣高雄地方法院檢察
    署檢察官偵查起訴。
    理  由
一、本判決後述所引用之證據資料，其中傳聞證據部分，縱無刑
    事訴訟法第159 條之1 至第159 條之4 或其他規定之傳聞證
    據例外情形，亦因檢察官、被告乙○○及其辯護人同意可作
    為證據使用，依刑事訴訟法第159 條之5 第1 項規定，本院
    審酌該證據作成之情況，認為適當，應得為證據。
二、上開犯罪事實，業據被告於本院審理中坦承不諱，並有氣體
    動力式長槍2 支（槍枝管制編號：高鑑0000000000號、高鑑
    0000000000號）、發射用瓦斯鋼瓶25瓶及鋼珠1 包（共274
    粒）等扣案及扣押物品目錄表、現場查獲照片12張在卷（警
    卷第11頁、第15至20頁）可證。而上開扣案槍枝，經高雄縣
    政府警察局為初步檢視認係空氣槍枝乙節，有該局槍枝初步
    檢視報告表1 份在卷可查（警卷第5 至8 頁）；且再送高雄
    縣政府警察局鑑驗，鑑驗結果認：「(一)送鑑槍枝壹枝（槍枝
    管制編號高鑑0000000000），認係氣體動力式槍枝，以小型
    高壓氣體鋼瓶內氣體為發射動力，經以錐型金屬彈丸測試，
    其中彈丸（直徑約5.5mm 、重約0.93公克）最大發射速度為
    198 公尺/ 秒，計算其動能為18.23 焦耳，換算其單位面積
    動能為76 .73 焦 耳/ 平方公分。(二)送鑑槍枝壹枝（槍枝管
    制編號高鑑0000000000），認係氣體動力式槍枝，以小型高
    壓氣體鋼瓶內氣體為發射動力，經以金屬彈丸測試，其中彈
    丸（直徑約8mm 、約2.09公克）最大發射速度為180 公尺/
    秒，計算其動能為33.86 焦耳，換算其單位面積動能為67.3
    6 焦耳/ 平方公分。而依日本科學警察研究所之研究結果，
    彈丸單位面積動能達20焦耳/ 平方公分則足以穿入人體皮肉
    層，具有殺傷力。」，有該局97年7 月2 日高縣警鑑字第09
    70081297號槍彈鑑定書1 份在卷可稽（偵卷第24至27頁），
    是上開扣案槍枝具有殺傷力甚明。足證被告前開自白與事實
    相符，堪以採信。綜上，本件事證明確，被告犯行，洵堪認
    定。
三、核被告所為，係犯槍砲彈藥刀械管制條例第8 條第4 項之未
    經許可持有可發射金屬具有殺傷力之氣體動力式長槍罪。又
    被告所持氣體動力式長槍，係以槍機內器室填充高壓氣體為
    發射動力發射鋼珠，相較於使用具有彈頭、彈殼及火藥之子
    彈之改造槍枝而言，其殺傷力顯然較為輕微而有限，且被告
    持有上開槍枝時間約1 年逾，期間內尚未持有另犯他罪，故
    認其犯罪情狀顯可憫恕，而本罪之法定刑為3 年以上10年以
    下有期徒刑，併科新臺幣700 萬元以下罰金，較諸被告之犯
    罪情節，即令處以最低刑度，仍有致情法失平之處，乃屬情
    輕法重，爰依刑法第59條規定酌予減輕其刑。爰審酌被告任
    意持有上開具殺傷力之氣體動力式長槍，對社會治安造成潛
    在危險，惟念其犯罪情節尚非重大，已如上述，其犯後復坦
    承持有槍枝之犯行，態度尚佳，顯有悔悟之心，且被告未曾
    受有期徒刑以上刑之宣告，有臺灣高等法院被告前案紀錄表
    1 份在卷可按，品行尚可等一切情狀，量處如主文所示之刑
    ，併科罰金如主文所示之金額，及諭知罰金如易服勞役之折
    算標準。末以，被告前未曾受有期徒刑以上刑之宣告，已敘
    明如前，又於犯後坦認犯行，並捐款100,000 元予財團法人
    罕見疾病基金會，表示悔意，有財團法人罕見疾病基金會收
    據1 紙在卷可查（本院卷第45頁），茲念被告一時未經深思
    熟慮，致罹刑典，其經此偵、審教訓後，應知所警惕，信無
    再犯之虞。再刑罰固屬國家對於犯罪之人，以剝奪法益之手
    段所加諸公法之制裁，惟其積極目的，則在預防犯人之再犯
    ，故對於初犯，惡性未深者，若因偶然觸法，即置諸刑獄自
    非刑罰之目的，另再考量被告現從事資源回收塑膠等廢棄物
    工作，有正當之職業，育有稚子（92年出生），且為單親，
    其子亟需被告之照料，此有戶籍謄本、高雄縣阿蓮鄉阿蓮村
    村長證明書、單親暨中低收入戶兒童少年生活扶助證明書各
    1 紙附卷可參（本院卷第31、38、39頁），是本院認前開宣
    告之刑以暫不執行為適當，併予宣告不附負擔之緩刑4 年，
    以啟自新。末查，扣案之氣體動力式長槍2 支，係槍砲彈藥
    刀械管制條例第4 條第1 項第1 款所列物品，乃未經許可不
    得持有之違禁物，不問屬於犯人與否，均應依刑法第38條第
    1 項第1 款規定，宣告沒收之；另扣案之瓦斯鋼瓶25瓶及鋼
    珠274 粒為被告所有且預供扣案2 支氣體動力式長槍製造動
    力發射使用之物，業經被告陳述在卷，爰併依刑法第38條第
    1 項第2 款規定，宣告沒收之。
據上論斷，應依刑事訴訟法第299 條第1 項前段，槍砲彈藥刀械
管制條例第8 條第4 項，刑法第11條前段、第42條第3 項前段、
第59條、第74條第1 項第1 款、第38條第1 項第1 、2 款，判決
如主文。
本案經檢察官甲○○到庭執行職務。
中    華    民    國    97    年    11    月    19    日
                  刑事第十庭    審判長 法  官  莊松泉
                                       法  官  林揚奇
                                       法  官  顏銀秋
上正本證明與原本無誤。
如不服本判決，應於判決送達後10日內，向本院提出上訴狀，並
應敘述具體理由，如未敘述上訴理由者，應於上訴期間屆滿後20
日內補提理由書狀於本院（切勿逕送上級法院）。
中    華    民    國    97    年    11    月    19    日
                                       書記官  董明惠
附錄論罪科刑法條：
槍砲彈藥刀械管制條例第8條第4項
未經許可，持有、寄藏或意圖販賣而陳列第 1 項所列槍枝者，處
3年以上10年以下有期徒刑，併科新臺幣700 萬元以下罰金。


司法院資訊處製作；財團法人民間司法改革基金會備份。
